【裁判字號】    95,裁,670
【裁判日期】    950406
【裁判案由】    綜合所得稅
【裁判全文】
最  高  行  政  法  院  裁  定
                                     95年度裁字第00670號
聲  請  人  甲○○
上列聲請人因與相對人財政部臺灣省北區國稅局間綜合所得稅事
件，對於中華民國94年10月20日本院94年度裁字第02209號裁定
，聲請再審。本院裁定如下：
    主  文
再審之聲請駁回。
再審訴訟費用由聲請人負擔。
    理  由
一、按對於確定裁定聲請再審，依行政訴訟法第283條準用同法
    第277條第1項第4款之規定，必須表明再審理由及關於再審
    理由並遵守不變期間之證據。所謂表明再審理由，必須指明
    確定裁定有如何合於行政訴訟法第273條所定再審事由之具
    體情事，始為相當，倘僅泛言有再審事由而無具體情事者，
    仍難謂已合法表明再審事由，所為再審之聲請，即屬不合法
    。
二、本件聲請人對本院94年度裁字第02209號裁定（下稱原裁定
    ）聲請再審，主張：（一）相對人所屬新竹分局於83年度間
    核計聲請人之收入，較往年呈數十倍成長，聲請人認係計算
    錯誤，請求更正，及提供有關費用之認定情形緣由，但相對
    人所屬新竹分局竟不予置理，致聲請人無法對本件事實及法
    令之適用有所瞭解，亦無法提出異議、復查，本件顯屬相對
    人所屬新竹分局之懈怠，嗣相對人非但未予指正，竟稱聲請
    人所為係申請復查，顯已違反本院60年判字第237號判例所
    指「核定稅額通知書之記載或計算錯誤時，納稅義務人得向
    該管稽徵機關查對或請予更正，係指通知書之文字記載查定
    項目之數字計算錯誤而言，其對查定之事實法令之適用有所
    異議者，應依．．．規定申請復查。」之意旨。（二）相對
    人就聲請人其他年度綜合所得稅查核，及對其他納稅義務人
    之查核，均無前開情形，是本件顯有違平等原則。（三）聲
    請人對前開違法情形，自得提起行政爭訟，並依行政訴訟法
    第273條第1項第1款、第13款、第14款規定聲請再審等語。
三、經查：本院原裁定係以聲請人前所提起之再審聲請，並未具
    體指明其所聲請再審之確定裁定有何再審事由，因而駁回其
    於前程序之再審聲請。觀之前開聲請意旨，聲請人就原裁定
    以前開理由駁回其再審聲請，如何具有再審事由，並未予具
    體指明，僅重述相對人之行為如何違法，並泛言依據行政訴
    訟法第273條第1項第1款、第13款、第14款規定聲請再審等
    語，應認本件聲請人並未具體表明再審理由。揆之首開規定
    及說明，本件再審之聲請為不合法，應予駁回。
四、依行政訴訟法第283條、第278條第1項、第104條、民事訴訟
    法第95條、第78條，裁定如主文。
中    華    民    國    95    年    4    月     6     日
                  第五庭審判長法  官  蔡  進  田
                              法  官  黃  合  文
                              法  官  吳  明  鴻
                              法  官  林  茂  權
                              法  官  鄭  小  康
以  上  正  本  證  明  與  原  本  無  異
中    華    民    國    95    年    4    月     6     日
                            書記官  阮  桂  芬


司法院資訊處製作；財團法人民間司法改革基金會備份。
